【裁判字號】    95,訴更,1
【裁判日期】    950404
【裁判案由】    違反毒品危害防制條例
【裁判全文】
臺灣屏東地方法院刑事判決               95年度訴更字第1號
公  訴  人  臺灣屏東地方法院檢察署檢察官
被      告  甲○○
                    （現於台灣屏東監獄竹田分監執行中）
上列被告因違反毒品危害防制條例案件，經檢察官提起公訴（臺
灣屏東地方法院檢察署94年度毒偵字第1357號）, 本院先於民國
94 年10 月24日以94年度訴字第693 號為協商判決，經檢察官提
起上訴後，由臺灣高等法院高雄分院於94年12月30日以94年度上
易字第828 號判決撤銷發回本院審理及檢察官移送併辦（同署94
年度毒偵字第1357號），被告已為有罪之陳述，本院裁定改依簡
式審判程序審理，判決如下:
    主  文
甲○○連續施用第二級毒品，累犯，處有期徒刑拾月。
    事  實
一、甲○○前於民國93年間因施用毒品案件，經本院以93年度毒
    聲字第383 號裁定送觀察勒戒後，認無繼續施用毒品之傾向
    ，於93年7 月9 日出所，並由臺灣屏東地方法院檢察署檢察
    官同日以93年度毒偵字第1200號為不起訴處分確定；又於93
    年間因竊盜案件，經本院以93年度訴字第203 號判決判處有
    期徒刑有期徒刑6 月，上訴為高等法院高雄分院以93年度上
    訴字第688 號判決駁回確定，其於94年1 月10日入監服刑，
    甫於同年3 月10日因縮短刑期執行完畢。詎仍不知戒除毒癮
     ， 竟基於施用第二級毒品甲基安非他命之概括犯意，自94
    年3 月26日起，至同年9 月10日16時許止，在屏東縣屏東市
    ○○里○路巷之公共廁所內、屏東空軍機場福利中心廁所內
    等處，以將第二級毒品甲基安非他命置於玻璃球內加熱燒烤
    再吸食所產生煙霧之方式，平均一天施用第二級毒品甲基安
    非他命1 次之頻率，連續施用第二級毒品甲基安非他命多次
    ，嗣於(1)94年4 月3 日1 時50分許，在屏東縣潭墘里三元宮
    前為警攔查，始知上情；(2)94年9 月12日18時18分許，為警
    在屏東縣潭墘里鐵路巷21之1 號執行拘提時，始知上情。
二、案經屏東縣警察局東港分局報請臺灣屏東地方法院檢察署檢
    察官偵查起訴及移送併辦審理。
    理  由
一、上揭事實，業據被告甲○○於警詢時及本院審理時坦承不諱
    ，且被告為警所採集之尿液檢體，經送請臺灣檢驗科技股份
    有限公司以酵素免疫分析法及氣相層析質譜儀法檢驗，結果
    呈甲基安非他命陽性反應，有該公司94年4 月21日KＺ000000
    000000號、94年9 月30日KＺ000000000000號濫用藥物尿液檢
    驗報告各1 紙在卷足憑，堪信被告上開自白確與事實相符。
    又被告先前如事實欄所載因施用毒品案件，經觀察、勒戒後
    ，認無繼續施用毒品之傾向，於93年7 月9 日出所，並由臺
    灣屏東地方法院檢察署檢察官同日以93年度毒偵字第1200號
    為不起訴處分確定，有臺灣高等法院被告前案紀錄表及全國
    施用毒品案件紀錄表各1 份在卷足憑，本件事證已臻明確，
    被告於觀察勒戒執行完畢釋放後，5 年內再犯本件連續施用
    第二級毒品甲基安非他命之犯行應堪認定。
三、查甲基安非他命為毒品危害防制條例第2 條第2 項第2 款明
    定之第二級毒品，不得持有及施用，核被告甲○○所為，係
    犯毒品危害防制條例第10條第2 項之施用第二級毒品罪。其
    施用前持有第二級毒品甲基安非他命之低度行為，應為其施
    用第二級毒品甲基安非他命之高度行為所吸收，不另論罪；
    其先後多次施用第二級毒品甲基安非他命犯行，時間緊接、
    犯罪構成要件相同，顯然基於概括犯意反覆為之，為連續犯
    ，應依刑法第56條之規定論以一罪，並依法加重其刑。公訴
    事實僅論及被告於94年3 月26日起至94年4 月2 日15時許止
    ，施用第二級毒品甲基安非他命之犯行，惟被告其餘施用第
    二級毒品海洛因之行為，與已起訴之犯罪事實，具有連續犯
    之裁判上一罪關係，已如前述，為起訴效力所及，本院自應
    併予審理。查被告前於93年間因竊盜案件，經本院以93年度
    訴字第203 號判決判處有期徒刑有期徒刑6 月，上訴為高等
    法院高雄分院以93年度上訴字第688 號判決駁回確定，其於
    94年1 月10日入監服刑，甫於同年3 月10日因縮短刑期執行
    完畢等節，有臺灣高等法院被告前案紀錄表1 份在卷可稽，
    其於受有期徒刑之執行完畢，5 年以內再犯本件有期徒刑以
    上之罪，為累犯，應依刑法第47條之規定遞加重其刑。爰審
    酌被告前經觀察勒戒後，仍未戒斷其施用毒品之惡習，且其
    素行不佳，有臺灣高等法院被告前案紀錄表1 份可憑，足見
    其亟待矯治，並參酌其犯罪之動機、目的、手段、所生戕害
    其身心情形、犯罪後坦承犯行，態度尚非惡劣等一切情狀，
    量處如主文所示之刑。
據上論斷上應依刑事訴訟法第299 條第1 項前段、第273 條之1
第1 項，毒品危害防制條例第10條第2 項，刑法第11條前段、第
56條、第47條，判決如主文。
本案經檢察官鄭伊鈞到庭執行職務。
中    華    民    國    95    年    4     月    4     日
                  刑事第二庭    法  官  陳海寧
以上正本證明與原本無異。
如不服本判決應於收受本判決送達後十日內向本院提出上訴書狀
，其未敘述上訴理由者，並得於提起上訴後十日內向本院補提理
由書狀（均須按他造當事人之人數附繕本）「切勿逕送上級法院
」
中    華    民    國    95    年    4     月    7     日
                                書記官  劉淑蓉
附錄法條：
毒品危害防制條例第10條
施用第一級毒品者，處 6 月以上 5 年以下有期徒刑。
施用第二級毒品者，處 3 年以下有期徒刑。


司法院資訊處製作；財團法人民間司法改革基金會備份。
